臺灣宜蘭地方法院民事簡易判決
111年度羅簡字第180號
原      告  李阿財  
訴訟代理人  陳麗珠  
被      告  黃兆祥  
上列當事人間請求返還土地事件，本院於中華民國111年10月17
日言詞辯論終結，判決如下：    
　　主　文
被告應將坐落宜蘭縣○○鄉○○段○○○○○○地號土地上，如附圖編號A
所示之地上物拆除，並將該部分土地騰空返還予原告。
被告應自民國一百零九年二月一日起至返還前項土地之日止，按
月給付原告新臺幣貳仟元。
訴訟費用由被告負擔。
本判決得假執行。
　　事實及理由
壹、程序部分
一、按「訴狀送達後，原告不得將原訴變更或追加他訴。」「不
    變更訴訟標的，而補充或更正事實上或法律上之陳述者，非
    為訴之變更或追加。」民事訴訟法第255條第1項本文、第25
    6條分別定有明文。查本件原告對被告之訴之聲明第1、2項
    原為：㈠請求被告遷移或拆除宜蘭縣○○鄉○○段000000地號放
    置之地上物，返還原告土地。㈡被告期間該付未付之租金自
    民國109年2月至拆除日止每月租金新臺幣（下同）2,000元
    ，及拆除後相關清潔費用一併由被告負擔（見本院卷第9頁
    ）。嗣於111年10月17日言詞辯論時變更其前揭聲明為：如
    主文第1、2項所示。核原告就前揭訴之聲明所為更正，係不
    變更訴訟標的，而補充、更正事實上之陳述及除去不當之聲
    明、陳述，揆諸上開法律規定，均為合法，自應准許，合先
    敘明。
二、本件被告經合法通知，未於言詞辯論期日到場，核無民事訴
    訟法第386條各款所列情形，爰依民事訴訟法第385條第1項
    前段之規定，准原告之聲請，由其一造辯論而為判決。
貳、實體部分　　
一、原告主張：原告為宜蘭縣○○鄉○○段000000地號土地（下稱系
    爭土地）之所有人，前於106年10月28日與被告簽訂租賃契
    約（下稱系爭租賃契約），約由原告出租系爭土地如附圖編
    號A所示之部份予被告擺放貨櫃，經續約後租期至110年12月
    31日為止，租金每月2,000元。詎被告自109年2月之後即未
    依約繳納租金，於系爭租賃契約租期屆滿後，亦未將所擺放
    之貨櫃移除，仍持續占有使用系爭土地如附圖編號A所示之
    部份，已侵害原告之所有權，就其使用系爭土地之部份所得
    利益亦屬不當得利，為此，爰依民法第767條之規定，請求
    被告將系爭土地上如附圖編號A所示之地上物拆除，並將所
    占有土地騰空返還予原告，及自109年2月1日起至返還上開
    土地之日止，按月給付2,000元等語，並聲明：㈠如主文第1
    項所示。㈡如主文第2項所示。㈢願供擔保請准宣告假執行。
二、被告經本院合法通知，未於言詞辯論期日到場，亦未提出書
    狀為任何聲明及陳述。
三、本院之判斷：　
(一)按「所有人對於無權占有或侵奪其所有物者，得請求返還之
    。對於妨害其所有權者，得請求除去之。」民法第767條第1
    項前段、中段定有明文。查本件原告所主張之前揭事實，業
    據原告提出與其所述相符之系爭租賃契約、系爭土地第一類
    登記謄本及異動索引、現場照片、地籍圖謄本等為憑（見本
    院卷第13-19、51-57頁），又本件經本院現場履勘繪測，系
    爭土地如附圖編號A所示之部分現確置有貨櫃1只，此亦有本
    院勘驗筆錄、勘驗照片及宜蘭縣羅東地政事務所土地複丈成
    果圖等在卷可稽（見本院卷第77-89頁），而被告經本院合
    法通知後，既未於言詞辯論期日到場爭執，復未提出書狀答
    辯以供本院斟酌，依民事訴訟法第280條第3項、第1項之規
    定，對原告前揭主張之事實已生自認之效力，本院復審酌原
    告所提證據，堪認原告前揭主張為真實。是本件兩造間之系
    爭租賃契約既已於110年12月31日因期限屆滿而終止，且未
    有證據顯示兩造有續約或重行訂立租賃契約，則被告於系爭
    租約終止後，已無合法權源得繼續占有使用系爭土地放置貨
    櫃，則原告以系爭土地所有權人之地位，依民法第767條之
    規定，請求被告將系爭土地上如附圖編號A所示之貨櫃拆除
    後，將所占用土地騰空返還予原告，應屬有據。
(二)次按「稱租賃者，謂當事人約定，一方以物租與他方使用收
    益，他方支付租金之契約。」「承租人應依約定日期，支付
    租金」民法第421條第1項、第439條前段分別定有明文。又
    「無法律上之原因而受利益，致他人受損害者，應返還其利
    益。」「不當得利之受領人，除返還其所受之利益外，如本
    於該利益更有所取得者，並應返還。但依其利益之性質或其
    他情形不能返還者，應償還其價額。」民法第179條前段、
    第181條亦分別定有明文。而無權占有他人不動產，可獲得
    相當於租金之利益，此為社會通常之觀念（最高法院61年台
    上字第1695號判例意旨參照）。查兩造之系爭租賃契約於11
    0年12月31日前仍屬有效存續，而被告於109年2月起即未依
    約繳納租金，業經本院認定如前，則原告應得依系爭租賃契
    約之約定，請求被告給付自109年2月1日起至110年12月31日
    期間所積欠之租金每月2,000元；至兩造之系爭租賃契約於1
    10年12月31日租賃期間屆滿後，被告自翌日即111年1月1日
    起，即無法律上原因占有系爭土地，則原告亦得請求被告給
    付自111年1月1日起至騰空返還其所占用系爭土地之日止，
    按月給付相當於租金之不當得利2,000元。從而，原告請求
    被告自109年2月1日起至騰空返還系爭土地如附圖編號A所示
    之部分之日止，按月給付2,000元，自應屬有理由。
四、綜上所述，原告依民法第767條第1項中段、前段之規定，請
    求被告將系爭土地上如附圖編號A所示之地上物拆除，並將
    該部分土地騰空返還予原告，及依兩造之租賃契約及民法第
    179條之規定，請求被告自109年2月1日起至返還前揭土地之
    日止，按月給付2,000元，均有理由，應予准許。
五、本件係適用簡易程序所為被告敗訴之判決，爰依民事訴訟法
    第389條第1項第3款之規定，依職權宣告假執行。原告雖聲
    明願供擔保請准宣告假執行，惟本院既已職權宣告之，原告
    此部分聲請，核僅為促請本院職權發動，自無庸另為准駁之
    諭知，附此指明。
六、本件事證已臻明確，兩造其餘攻擊防禦方法及所提之證據，
    經審酌後均與判決之結果不生影響，爰不另一一論述，併此
    敘明。
七、訴訟費用負擔之依據：民事訴訟法第78條。
中　　華　　民　　國　　111 　年　　11　　月　　14　　日
    　　　　　　　臺灣宜蘭地方法院羅東簡易庭
　　　　　　　　　　　　　　　法　官  張文愷
以上正本係照原本作成。
如對本判決上訴，須於判決送達後二十日內向本院提出上訴狀，
同時表明上訴理由；如已於本判決宣示後送達前提起上訴者，應
於判決送達後十日內補具上訴理由（均須按他造當事人之人數附
繕本）。
如委任律師提起上訴者，應一併繳納上訴審裁判費。
中　　華　　民　　國　　111 　年　　11　　月　　14　　日
                              書記官  林仁修